【裁判字號】    89,交訴緝,1
【裁判日期】    890510
【裁判案由】    過失致死
【裁判全文】
臺灣屏東地方法院刑事判決                          八十九年度交訴緝字第一號
    公  訴  人  臺灣屏東地方法院檢察署檢察官
    被      告  甲○○
右列被告因過失致死案件，經檢察官提起公訴（八十八年度偵字第六二六九號），本
院判決如左：
    主  文
甲○○因過失致人於死，累犯，處有期徒刑捌月。
    事  實
一、甲○○曾於民國（下同）八十三年間，因違反麻醉藥品管理條例案件，經本院判
    處有期徒刑二月，於八十四年二月六日易科罰金執行完畢，其並未領得小型車普
    通駕駛執照，渠於八十八年八月三十日上午八時三十分許，駕駛車號ＷＧ--７１
    ２９號自小貨車，沿屏東縣內埔鄉○○村○○路，自南往北方向行駛，途經該路
    段四０六、四０八號前時，甲○○原應注意未考領有駕駛執照不得駕駛；又汽車
    駕駛人應注意車前狀況，並隨時採取必要之安全措施，而依當時客觀情狀，並無
    不能注意之情事，竟疏於注意車前狀況，偏離車道靠右側路肩行駛，未注意其前
    方有一路人黃郭安妹在路肩上撿拾紙箱，因而撞上黃郭安妹，復未採取必要之措
    施立即煞停，致黃郭安妹受有頭部外傷併腦挫傷經送醫後於八十八年八月三十日
    上午不治死亡。甲○○於肇事後，犯罪未發覺前，向前來現場處理交通事故之屏
    東縣警察局內埔分局內埔派出所警員陳文廣自首並接受裁判。
二、案經屏東縣警察局內埔分局報驗後，經黃郭安妹之女乙○○訴請台灣屏東地方法
    院檢察署檢察官偵查起訴。被告於本院審理中逃匿，經發佈通緝始緝獲歸案審理
    。
    事  實
一、訊據被告固不諱言未領有汽車駕照駕駛，及疏未注意於距路口約二十六公尺之慢
    車道撞上被害人黃郭安妹，復未立即煞停等情，惟矢口否認有何過失犯行，辯稱
    ：當時係因對向有車開過來，伊為了要閃車，才開到路旁云云。經查被告於警訊
    時供稱係於交叉路口處為閃避自小客車而撞上被害人，惟嗣經檢察官前往現場勘
    驗時發覺自內埔鄉○○路四○六號前路邊有一長約二十六公尺七十四公分之刮地
    痕致交叉路口處後，訊之被告復改稱係：「看到後面有車子要超車，我便行駛至
    慢車道，我沒有感覺撞到人也沒有看到死者」等語，嗣於本院審理中又改稱係為
    閃避對向車道來車，其供詞反覆復無法舉證以實其說，所辯顯不足採。此外並有
    道路交通事故調查報告表及肇事照片五幀、現場照片十七幀等資料在卷可稽。又
    被害人黃郭安妹確因本件車禍死亡，亦經台灣屏東地方法院檢察署檢察官督同法
    醫師相驗屬實，並製有勘驗筆錄、相驗屍體證明書、驗斷書等附卷為憑。
二、按未考領有駕駛執照不得駕駛，道路交通管理處罰條例第二十一條第一項第一款
    有所明定；又汽車駕駛人應注意車前狀況，並隨時採取必要之安全措施，道路交
    通安全規則第九十四條第三項定有明文。此乃被告應注意並能注意之事項，而被
    告未考領汽車駕駛執照，亦為被告於本院審理中所自認，被告未考領汽車駕駛執
    照於右揭時地駕車本應注意上揭規定，且依當時情形，又無不能注意之情形，乃
    竟疏於注意，致撞上被害人，復未立即煞停，採取適當之駕駛措施，致使被害人
    受創死亡，其有過失至明。被害人因本件車禍死亡，與被告之過失行為間並有相
    當因果關係，罪證明確，被告犯行洵堪認定。
二、核被告所為，係犯刑法第二百七十六條第一項之罪嫌。被告前受有期徒刑之執行
    完畢，有本院被告全國前案紀錄表乙紙附卷可參，茲於五年以內再犯本件有期徒
    刑以上之罪，為累犯，應依法加重其刑。又被告無照駕車，因而致人死亡，依道
    路交通管理處罰條例第八十七條第一項規定，加重其刑二分之一。並依法遞加重
    之。又被告於肇事後向現場處理之警員報告肇事，業據事故現場處理之員警陳文
    廣到庭結證屬實，為對於未發覺之犯罪自首而接受裁判，應依法減輕其刑。並與
    上開加重部分，依法先加重後減輕之。審酌被告一時疏於注意而肇事，犯後態度
    尚良好，惟事後尚未與被害人家屬達成民事和解，酌情量處如主文所示之刑。
據上論斷，應依刑事訴訟法第二百九十九條第一項前段，刑法第二百七十六條第一項
、第四十七條、第六十二條前段，道路交通管理處罰條例第八十六條第一項、罰金罰
鍰提高標準條例第一條前段，判決如主文。
本案經檢察官鍾和憲到庭執行職務。
中      華      民      國      八十九      年    五    月    十    日
                                      臺灣屏東地方法院交通法庭
                                          審判長  法  官   潘正屏
                                                  法  官   包梅真
                                                  法  官   郭書豪
右正本證明與原本無異。
對於本判決如有不服應於收受送達後十日內向本院提出上訴書狀上訴於台灣高等法院
高雄分院並按他造當事人之人數附具繕本。
                                                   書記官   潘豐益
中      華      民      國      八十九      年    五    月    十    日
附錄
本判決論罪之法條：
刑法二百七十六條第一項
因過失致人於死者，處二年以下有期徒刑、拘役或二千元以下罰金。


司法院資訊處製作；財團法人民間司法改革基金會備份。
